【裁判字號】    95,台聲,357
【裁判日期】    950526
【裁判案由】    假扣押
【裁判全文】
最高法院民事裁定              九十五年度台聲字第三五七號
    聲  請  人  甲○○○○○○.
                科技股份有限公司）
                        ,Lo.
    法定代理人  乙○○○○○○.
    聲  請  人  美商茂力科技股份有限公司台灣分公司
    法定代理人  丙  ○
    共      同
    訴訟代理人  翁雅欣律師
                陳哲宏律師
上列聲請人因與相對人O2 Micro International Limited（開曼
群島商凹凸科技國際股份有限公司）間聲請假扣押事件，對於中
華民國九十五年一月二十五日本院裁定（九十五年度台抗字第五
八號），聲請再審，本院裁定如下：
    主  文
聲請駁回。
聲請訴訟費用由聲請人負擔。
    理  由
本件聲請人對於本院九十五年度台抗字第五八號確定裁定（下稱
原確定裁定）以有民事訴訟法第四百九十六條第一項第一款、第
二款、第十三款再審事由聲請再審，無非以：台灣高等法院（
下稱高院）九十三年度抗字第三五二號裁定（下稱三五二號裁定
）與九十四年度抗更(一)字第八號裁定（下稱八號裁定），同樣涉
及專利訴訟互惠之問題，聲請人對高院三五二號裁定提起再抗告
，鈞院九十四年度台抗字第一七七號裁定許可再抗告，惟聲請人
對高院八號裁定提起再抗告，原確定裁定竟認不許可再抗告，其
見解自相矛盾。原確定裁定未審酌聲請人之抗告理由，而僅參
考所謂「意見書」即以再抗告為不合法駁回聲請人之再抗告，顯
為率斷。原確定裁定未附理由即駁回聲請人之再抗告，適用民
事訴訟法第二百三十七條顯有錯誤。原確定裁定未依專利法第
九十一條訴訟互惠之規定，查明開曼群島之法令、慣例是否允許
我國國民或團體得在該國享受專利訴訟之權利，即准許相對人得
就專利案件在我國聲請假扣押，適用法規顯有錯誤。本件涉及
我國與開曼群島間有無專利訴訟互惠等法律問題意義重大，且有
法律原則上重要性，原確定裁定不許可再抗告，適用法規顯有錯
誤。原確定裁定未詳為審究相對人是否就本件假扣押之原因為
釋明。依民事訴訟法第四百八十六條第四項、第五項規定，對
於抗告裁定再為抗告之許可，僅原抗告法院有許可之權，聲請人
對高院八號裁定提起再抗告，既經原法院許可，原確定裁定竟於
審查後認為不應許可而駁回再抗告，適用法規顯有錯誤。再抗
告應準用第三審程序，原確定裁定結論欄引用民事訴訟法第四百
四十四條第一項關於第二審上訴不合法裁定駁回之規定，亦有錯
誤。相對人聲請假扣押請求金額為新台幣（下同）五千萬元，
惟原確定裁定理由係記載為三百萬元，原確定裁定駁回聲請人之
再抗告其主文與理由顯有矛盾。聲請人發見未經斟酌之證物即
我國駐英代表處民國九十五年一月十二日寄台灣高等法院函，該
證物如經斟酌聲請人可受較有利之裁判云云，為其主要論據。
惟查：(一)本院九十四年度台抗字第一七七號裁定係就聲請人對於
高院三五二號裁定聲明不服提起再抗告所為之裁判，原確定裁定
則係就聲請人對於高院八號裁定聲明不服提起再抗告所為之裁判
，前後二件裁判調查審理之範圍既不相同，裁判結果互有差異，
不能認為原確定裁定適用法規顯有錯誤。(二)原確定裁定係經調查
審理之結果認高院八號裁定所認定我國與開曼群島間有專利訴訟
互惠，相對人聲請本件假扣押無當事人不適格等情形，其法律見
解並無違誤，亦無所涉及之法律見解具有原則上之重要性，原確
定裁定並於理由欄第一至第四頁詳細說明其認定高院八號裁定無
適用法規顯有錯誤及無所涉及之法律見解具有原則上之重要性之
理由，因而以聲請人之再抗告為不應許可，裁定予以駁回，原確
定裁定亦無聲請人所指前開第、、、、各項適用法規
顯有錯誤之情事。(三)按最高法院有統一法律見解之職權，抗告法
院如依民事訴訟法第四百八十六條第四、五項規定，認再抗告應
行許可後將卷宗送交最高法院，最高法院仍得類推適用民事訴訟
法第四百三十六條之五之規定，認再抗告不應許可，以裁定駁回
之。本件前程序雖經抗告法院許可再抗告，原確定裁定認不應許
可而裁定予以駁回，亦無適用法規顯有錯誤可言。(四)依民事訴訟
法第四百九十五條之一第二項規定，再抗告準用第三審程序，而
再抗告不合法者，依第四百八十一條準用第四百四十四條第一項
規定，再抗告法院應以裁定駁回之。本件聲請人前程序再抗告不
應許可，其再抗告為不合法，原確定裁定援引第四百九十五條之
一第二項、第四百八十一條、第四百四十四條第一項規定，裁定
予以駁回，亦無違誤。(五)因聲請人於前程序曾抗辯相對人已曾以
保全專利權受侵害之損害賠償請求權為由，對於聲請人之財產於
三百萬元之範圍內為假扣押，相對人不得就同一請求再聲請假扣
押云云。原確定裁定乃於理由欄說明前後二次假扣押聲請所欲保
全之請求範圍不同，並無就同一請求重複聲請假扣押之情形。且
原確定裁定已於案由欄記載係就聲請人對於高院八號裁定再抗告
而為裁判，並於理由欄說明其再抗告不應許可，應予駁回，而於
主文欄諭示再抗告駁回，自無裁定主文與理由矛盾之情事。(六)依
聲請人提出之我國駐英代表處九十五年一月十二日寄高院函所載
內容，該函就我國與開曼群島間有無專利訴訟互惠之問題，並未
肯定表示其意見，該證物縱經斟酌亦不能為聲請人有利之裁判。
綜上所述，本件原確定裁定並無民事訴訟法第四百九十六條第一
項第一款、第二款、第十三款之再審事由，聲請人之聲請再審為
無理由，不應准許。
據上論結，本件聲請為無理由。依民事訴訟法第九十五條、第七
十八條，裁定如主文。
中    華    民    國  九十五  年    五    月  二十六  日
                      最高法院民事第三庭
                          審判長法官  吳  正  一
                                法官  劉  福  聲
                                法官  黃  義  豐
                                法官  簡  清  忠
                                法官  王  仁  貴
      本件正本證明與原本無異
                                      書  記  官
中    華    民    國  九十五  年    六    月    八    日
                                                     Ｒ


司法院資訊處製作；財團法人民間司法改革基金會備份。
